---
title: "Sorteio de amostra"
author: "Eliézer Junior"
date: "2023-05-26"
output: html_document
---

```{r setup, include=FALSE}
knitr::opts_chunk$set(echo = FALSE)
```

### Importando as bibliotécas necessárias
```{r pacotes}
library(tidyverse)
library(summarytools)
library(gmodels)
```

## Importar a base de cadastro
```{r dados}
library(readr)
df <- read_csv("X:/ESTUDOS/00_Acadêmico/MBA/06_STATISTICS WITH R - 36h/Aula 5/trab_Aula5/Arq_trab5.csv")

```

### Conhecendo a população
### Tabela de frequência da variável Sexo na população
```{r sexo da populacao}
freq(df$Sexo)
```

### Calcular a média da idade da população
```{r idade da populacao}
summary(df$idade)
```
### Calcular a média de anos de estudo da população
```{r escolalridade da populacao}
summary(df$Anos_estudo)
```

### Sortear uma amostra aleatória de tamanho 40
```{r amostra}
set.seed(7)
amostra <- df[sample(1:nrow(df),40, replace = FALSE),]
```

### Conhecendo a amostra criada
### Tabela de frequência da variável Sexo na base de amostra
```{r sexo amostra criada}
freq(amostra$Sexo)
```

### Calculando a idade média da base de amostra
```{r idade media na amostra}
summary(amostra$idade)
```

### Calcular a media de anos de estudo da base de amostra
```{r media de anos de estudo na amostra}
summary(amostra$Anos_estudo)
```

### Caclular a proporção de clientes com telefone móvel na amostra
```{r proporcao de pessoas com telefone na amostra}
nobs <- nrow(amostra)
tem_telefone <- ifelse(amostra$Telefone_movel == 2, 1, 0)
soma <- sum(tem_telefone)
proporcao <- soma/nobs
proporcao
```

### Calculando o erro pardão
```{r erropadrao}
ep <- sqrt(proporcao*(1-proporcao)/nobs)
ep
```

### Calculando o intervalo de confiança
```{r intervaloconfianca}
limite_inferior <- proporcao - 1.96*ep
limite_superior <- proporcao + 1.96*ep

limite_inferior
limite_superior
```
### Interpretação do Intervalo de confiança de 95%

A Proporcao de clientes com telefone movel na populacao
esta entre 77.2% e 97.7%


